# 外币报表折算差的二次并表问题

提问人：luohongcheng 时间：2019-09-02 15:36:02
请教陈版及各位老师：
甲公司有一国外子公司 A 公司，在将 A 公司外币报表折算为本位币人民币时，根据利润表与资产负债表中的勾稽关系之差，得出外币报表折算差为100 万元，甲公司持有国外子公司 A 公司股权 80%；甲公司的控股股东持有甲公司的比例为 51%；
请问下列做法是否正确：
1.因甲公司持有 A公司股权 80%，因此甲公司 “其他综合收益” 列示 80万元，少数股东损益为 20 万元
2. 甲公司的控股股东持有甲公司股权51%，因此在甲公司的控股股东层面，其他综合收益 =80*51%=40.8 万，其余外币报表折算差列示为少数股东损益。即经过二次合并，在甲公司的控股股东层面，因外币报表折算差导致的少数股东损益已变为 100-40.8=59.2 万元。

回答人：chenyiwei
1 、甲公司合并报表层面，该项其他综合收益期末余额的80% 列入归母净资产（在 “归属母公司股东的净资产” 下的 “其他综合收益” 项目反映）；另外 20% 列入少数股东权益。在利润表中，该项其他综合收益发生额的 80%属于归属母公司股东的其他综合收益，另外 20% 属于归属少数股东的其他综合收益。
2 、在甲公司的控股股东的合并报表层面，本期其他综合收益发生额中的40.8万元为归属母公司股东的其他综合收益发生额，另外 59.2万元属于归属少数股东的其他综合收益发生额。